【裁判字號】    97,交聲,1765
【裁判日期】    970820
【裁判案由】    交管條例聲異
【裁判全文】
臺灣板橋地方法院刑事裁定            97年度交聲字第1765號
原處分機關  交通部公路總局臺北區監理所板橋監理站
異  議  人
即受處分人  乙○○
上列受處分人因違反道路交通管理處罰條例事件，對於交通部公
路總局臺北區監理所板橋監理站中華民國97年6 月16日所為之處
分（原處分案號：板監裁字第裁41-C00000000號），聲明異議，
本院裁定如下：
    主  文
異議駁回。
    理  由
一、原處分意旨略以：異議人即受處分人乙○○於民國97年4 月
    25日10時許，騎乘車號FYZ-939 號重型機車，行經臺北縣板
    橋市○○路、防迅道路口時，有「駕車行經有燈光號誌管制
    之交岔路口闖紅燈」之違規行為，經臺北縣政府警察局海山
    分局交通分隊警員當場攔停，並填製臺北縣政府警察局北縣
    警交字第C00000000 號舉發違反道路交通管理事件通知單（
    下稱舉發通知單）舉發，再經原處分機關於97年6 月16日以
    板監裁字第裁41-C00000000號違反道路交通管理事件裁決書
    ，依道路交通管理處罰條例第53條第1 項之規定，裁處罰鍰
    新臺幣（下同）1,800 元，並依同條例第63條第1 項第3款
    之規定，記違規點數3 點。
二、異議意旨略以：伊當日行經該路口，行駛中遭警員在轉角處
    取締開單，惟警員所站之位置有屏障及雜草，且該處係轉彎
    處，根本無法看見路口紅綠燈，且當時伊係行駛與貨車旁邊
    ，而警員表示只看見貨車，未看見機車，則警員既未看見伊
    之機車，如何認定伊闖紅燈，為此聲明異議，請求撤銷原處
    分云云。
三、按道路交通管理處罰條例所稱之汽車，包括機器腳踏車；汽
    車駕駛人，行經有燈光號誌管制之交岔路口闖紅燈者，處新
    臺幣1,800 元以上5,400 元以下罰鍰；又汽車駕駛人駕駛汽
    車違反道路交通管理處罰條例第53條規定者，除應依該條所
    規定之罰鍰處罰外，並記違規點數3 點，道路交通管理處罰
    條例第3 條第8 款、第53條第1 項、第63條第1 項第3 款分
    別定有明文。
四、經查：臺北縣板橋市○○路、防迅道路之交岔路口設置有燈
    光號誌管制一節，為異議人所不爭執，並經證人即本件舉發
    警員甲○○於本院訊問時證述明確，堪信屬實。再異議人於
    前揭時、地，騎乘車號FYZ-939 號重型機車違規闖紅燈之情
    ，業據證人甲○○於本院訊問時具結證稱：我是交整勤務，
    當天在舉發地點執行取締的勤務，我是站在環河路上，可以
    明確看到舉發地點的五叉路口的所有紅綠燈，並庭呈舉發地
    點的照片，當天取締的時候是在上午10點多，沒有下雨，視
    線很正常，沒有受到阻礙，光線也很充足，異議人是從環河
    路直行往大漢橋的方向行駛，並且在該路口闖紅燈等語（見
    本院97年8 月14日訊問筆錄第2 頁），參以證人劉樹錚係於
    執行勤務當中，偶然發現本件違規事實，衡情應無設詞攀誣
    ，或虛構違規事實以陷害異議人之可能。況警員執行公務時
    ，本身即受有行政懲處責任之監督，且其到庭具結作證，更
    係以刑事責任擔保其證言之真實性，故證人前開證述內容，
    以及其所紀錄舉發之本件違規事實，應無不可採信之處。異
    議人雖辯稱：警員所站之位置，無法看見路口紅綠燈，且警
    員表示僅看見貨車行駛通過，並未看見機車云云，然證人甲
    ○○於本院訊問時已明確具結證稱：我是站在環河路上，可
    以明確看到舉發地點的五叉路口的所有紅綠燈，……異議人
    是從環河路直行往大漢橋的方向行駛，並且在該路口闖紅燈
    等詞（同上筆錄第2 頁），再參以證人甲○○於其所提出之
    現場照片所繪其當日目擊異議人闖紅燈之位置觀之，可知該
    處之視線並無何阻礙，且能明顯看見該處路口之紅綠燈交通
    號誌之情，有現場照片6 幀存卷可考，足見證人甲○○確有
    親眼目擊異議人騎車違規闖紅燈之事實甚明，亦無錯認誤判
    之虞。是異議人上開所辯，無非卸責之詞，難以採信。
五、綜上所述，本件異議人確有於前揭時、地，有「駕車行經有
    燈光號誌管制之交岔路口闖紅燈」之違規行為，事證明確。
    從而，原處分機關依道路交通管理處罰條例第53條第1 項之
    規定，裁處罰鍰1,800 元，並依同條例第63條第1 項第3 款
    之規定，記違規點數3 點，其認事用法均無違誤，裁罰亦無
    不當，本件異議為無理由，應予駁回。
據上論斷，應依道路交通管理處罰條例第87條第2 項，道路交通
案件處理辦法第19條，裁定如主文。
中    華    民    國    97    年    8     月    20    日
                  交通法庭    法  官  鄧雅心
以上正本證明與原本無異。
如不服本裁定，應於送達後5 日內，向本院提出抗告狀。
                              書記官  王小芬
中    華    民    國    97    年    8     月    20    日


司法院資訊處製作；財團法人民間司法改革基金會備份。
